臺灣屏東地方法院民事判決　九十一年度簡上字第一○四號
　　上　訴　人　丙○○
　　　　　　　　　　　　送達代.
　　被上訴　人　甲○○
右當事人間請求給付票款事件，上訴人對於中華民國九十一年七月二十三日本院九十
一年度潮簡字第二九五號第一審判決提起上訴，本院判決如左：
    主      文
原判決廢棄。
被上訴人應給付上訴人新台幣伍拾萬元，及自民國九十年七月二十七日起至清償日止
，按週年利率百分之六計算之利息。
第一、二審訴訟費用由被上訴人負擔。
    事實及理由
一、上訴人起訴主張：其執有被告簽發以臺灣省合作金庫潮州支庫為付款人、發票日
    民國八十九年七月三十日、票面金額新台幣（下同）五十萬元、票號ＰＷ000
    0000號之支票（下稱系爭支票）一紙，並由訴外人葉清雨背書，其於九十年
    七月二十七日向付款人為付款之提示，竟因存款不足而遭退票，追索無效，為此
    請求被告給付票款五十萬元，及自提示付款日起至清償日止，按週年利率百分之
    六計算之利息（原判決為上訴人敗訴之判決，上訴人不服聲明上訴）。於本院聲
    明：(一)原判決廢棄。(二)被上訴人應給付上訴人五十萬元及自九十年七月二十七日
    起至清償日止，按週年利率百分之六計算之遲延利息。
二、被上訴人則以：伊並無積欠上訴人任何款項，系爭支票為伊所簽發無誤，惟系爭
    支票是葉清雨向伊借去週轉的，葉清雨並無給付五十萬元予伊。葉清雨常常向伊
    借票，其他支票葉清雨都有繳交支票之金額給伊，只有這張支票退票等語置辯。
    於本院聲明：上訴駁回。
三、上訴人起訴主張其執有被告簽發以臺灣省合作金庫潮州支庫為付款人、發票日八
    十九年七月三十日、票面金額五十萬元、票號ＰＷ0000000號之支票一紙
    ，並由訴外人葉清雨背書，上訴人於九十年七月二十七日提示不獲兌現之事實，
    業據其提出支票影本、郵政存簿儲金無摺存款明細單影本、屏東縣票據交換所退
    票理由單影本、存簿影本各一份為證，且為被上訴人所不爭執，此部分堪信為真
    實。按支票乃文義證券及無因證券，證券上之權利義務悉依證券上所載文句而決
    定其效力，從而支票上權利，依支票文義而發生，與其基礎之原因關係各自獨立
    ，支票上權利之行使不以其原因關係存在為前提。被上訴人雖抗辯兩造間並無金
    錢往來，且葉清雨並無支付系爭支票支票面金額五十萬元予伊，不應由其給付票
    款云云。惟系爭支票係由被上訴人簽發，並由葉清雨背書轉讓予上訴人，顯然兩
    造並非直接前後手，是依票據法第十三條前段「票據債務人不得以自己與發票人
    或執票人之前手間所存抗辯之事由對抗執票人」之規定，上訴人並不得以兩造間
    並無原因關係為由拒絕給付票款，至為明確。又票據上所載之債務人不問其是否
    為實際受益之人，均需擔負履行票據責任，不以該款係供給他人使用為詞，對於
    執票人主張免責。是被上訴人所辯均屬無據，自難憑採。
四、又按支票發票人應照支票文義擔保支票之支付；執票人向支票債務人行使追索權
    時，得請求自為付款提示日起之利息，如無約定利率者，依年利六釐計算，票據
    法第一百二十六條、第一百三十三條分別定有明文。本件被上訴人確實開立系爭
    支票交予背書人葉清雨，復由葉清雨行使該支票向上訴人借款，已如前述。則上
    訴人自得基於持票人之地位，依據票據法第一百二十六條、第一百三十三條規定
    ，請求被上訴人給付系爭支票之票面金額五十萬元，及自付款提示日起至清償日
    止之法定遲延利息。
五、綜上所述，本件上訴人主張被上訴人應負票據責任應屬可信。從而上訴人依據票
    據法行使追索權，請求被上訴人給付票款五十萬元，及自付款提示日即九十年七
    月二十七日起至清償日止，按週年利率百分之六計算之利息，為有理由，應予准
    許。原審為上訴人敗訴之判決，自有未洽。上訴意旨指摘原判決不當，求予廢棄
    改判，為有理由，自應由本院予以廢棄，改判如主文第二項所示。
六、據上論結，本件上訴為有理由，依民事訴訟法第四百五十條、第七十八條，判決
    如主文。
中　　　華　　　民　　　國　　九十一　　年　　 十一 　　月　　　五　　　日
                                    臺灣屏東地方法院民事第一庭
~B審判長法官　羅心芳
~B法　　　官　周群翔
~B法　　　官　許蓓雯
右為正本係照原本作成。
本判決不得上訴。
~B法院書記官　黃佳惠
中　　　華　　　民　　　國　　九十一　　年　　 十一 　　月　　　五　　　日
